臺灣高雄地方法院刑事判決　　　　　　110年度審易字第858號
公　訴　人　臺灣高雄地方檢察署檢察官
被　　　告　黃博銓



上列被告因毒品危害防制條例案件，經檢察官提起公訴（110年
度毒偵字第1796號、110年度毒偵字第2088號），因被告於本院
準備程序中為有罪之陳述，經本院告知簡式審判程序意旨，並聽
取公訴人、被告之意見後，依簡式審判程序審理，判決如下：
    主  文
乙○○犯施用第二級毒品罪，處有期徒刑參月，如易科罰金，以
新臺幣壹仟元折算壹日。扣案如附表編號1至3所示之物均沒收銷
燬；扣案如附表編號4所示之物沒收。又犯施用第二級毒品罪，
處有期徒刑參月，如易科罰金，以新臺幣壹仟元折算壹日。應執
行有期徒刑肆月，如易科罰金，以新臺幣壹仟元折算壹日。
    事  實
一、乙○○前於民國108 年間，因施用毒品案件，經臺灣橋頭地
    方法院以108年度毒聲字第206號裁定送觀察、勒戒，因無繼
    續施用毒品傾向，於109年3月20日執行完畢釋放。詎猶不知
    警惕，明知甲基安非他命係毒品危害防制條例第2條第2項第
    2款所定之第二級毒品，不得非法持有及施用，竟於前開觀
    察、勒戒執行完畢釋放後3年內，分別為下列行為：
  ㈠於110年2月10日凌晨2時許，在其友人位於高雄市大寮區某
    住處內，以將甲基安非他命置於玻璃球內，以火燒烤方式，
    施用第二級毒品甲基安非他命1次。嗣於同日（10）上午7時
    20分許，在高雄市○○區○○○路00號前，因違規停車為警
    盤查，經其同意搜索後，當場扣得如附表編號1至5所示之物
    復經警徵其同意採尿送驗，結果呈安非他命、甲基安非他命
    陽性反應，始悉上情。
  ㈡於110年4月13日某時，在高雄市○○區○○路00號中庄國小
    旁車上，以將甲基安非他命置於玻璃球內，以火燒烤方式，
    施用第二級毒品甲基安非他命1次。嗣於110年4月14日上午7
    時25分許，因警偵辦另案槍砲彈藥刀械管制條例案件，持搜
    索票，至乙○○位於高雄市○○區○○街0號住處執行搜索
    ，乙○○於警詢時坦承上開施用毒品犯行，且經警徵其同意
    採尿送驗，結果呈安非他命、甲基安非他命陽性反應，始悉
    上情。
二、案經高雄市政府警察局新興分局暨少年警察隊報告臺灣高雄
    地方檢察署檢察官偵查起訴。
    理  由
一、本件被告乙○○所犯均係死刑、無期徒刑、最輕本刑為3 年
    以上有期徒刑以外之罪，其於準備程序中，就被訴事實均為
    有罪之陳述，經本院告知簡式審判程序之旨，並聽取檢察官
    及被告之意見後，裁定進行簡式審判程序，是本件證據調查
    依刑事訴訟法第273條之2規定，不受同法第159條第1項、第
    161條之2、第161條之3、第163條之1及第164條至170條規定
    之限制，合先敘明。
二、上開犯罪事實，業據被告乙○○於警詢（警一卷第3至11頁
    ，警二卷第1至7頁）、偵訊（偵一卷第13、14、49至52頁）
    及本院審理時均坦承不諱（本院卷第31、37、41頁），並有
    高雄市政府警察局新興分局毒品案嫌疑人尿液代碼與真實姓
    名對照表、高雄市政府警察局少年警察隊查獲毒品案件嫌疑
    人代號與真實姓名對照表各1份（警一卷第16頁，警二卷第
    13頁）、正修科技大學超微量研究科技中心尿液檢驗報告（
    原始編號：A110032、L0-000-000）2份（警二卷第14頁，偵
    一卷第43頁）、高雄市立凱旋醫院濫用藥物成品檢驗鑑定書
    1份（偵一卷第53頁）、被告全國施用毒品案件紀錄表及矯
    正簡表各1份（偵一卷第21、25頁）、被告自願受搜索同意
    書1份、搜索扣押筆錄2份、扣押物品目錄表2份（警一卷第
    17至20、22至24頁）在卷可佐。是就此事實堪以認定。從而
    ，被告之任意性之自白，與卷內之積極證據均參核相符，堪
    以採認。
三、本案被告前於108年間因施用毒品案件，經臺灣橋頭地方法
    院以108年度毒聲字第206號裁定送觀察、勒戒，因無繼續施
    用毒品傾向，於109年3月20日執行完畢釋放等情，有被告刑
    案資料查註紀錄表、全國施用毒品案件紀錄表、臺灣高等法
    院被告前案紀錄表各1份在卷可憑。是被告於上開觀察、勒
    戒執行完畢釋放後，3年內再犯本件施用第二級毒品甲基安
    非他命犯行，自應依法追訴、處罰。是本件事證明確，被告
    犯行，堪以認定，均應依法論科。
三、論罪科刑：
  ㈠按甲基安非他命係毒品危害防制條例第2條第2項第2款所定
    之第二級毒品，依法不得非法持有及施用。核被告如事實欄
    一㈠、㈡所為，均係犯毒品危害防制條例第10條第2項之施
    用第二級毒品罪。被告施用第二級毒品前持有第二級毒品之
    行為，其持有毒品之低度行為為其後施用毒品之高度行為所
    吸收，均不另論罪。被告所犯上開2罪，犯意各別，行為互
    殊，應分論併罰。
  ㈡又被告主張，其如事實欄一㈡所示施用毒品犯行，於警詢時
    有自首犯行乙節，按刑法第62條所謂發覺，非以有偵查犯罪
    權之機關或人員確知其人犯罪無誤為必要，而於對其發生嫌
    疑時，即得謂為已發覺（最高法院72年台上字第641號判例
    意旨參照）。查被告於110年4月14日因警偵辦另案槍砲彈藥
    管制條例案件，為警通知到案，並於同日上午10時20分許，
    經其同意採集尿液送驗，執行理由係：「因毒品危害防制條
    例案件案，有實施勘察採證之必要。」（警二卷第17頁），
    於同日上午11時48分許，接受製作調查筆錄員警訊問時，經
    提示毒品危害防制條例第17條規定在先（警二卷第7頁），
    復經員警訊問：「你是否有在吸食毒品？」，被告方坦承如
    事實欄一㈡之施用毒品犯行（警二卷第9頁），是本院衡酌
    被告經員警訊問關於槍砲彈藥刀械管制條例之案情後，已對
    其發生嫌疑，而對被告採集尿液、提示毒品危害防制條例規
    定，並詢問有無吸食毒品時，被告方坦承犯行等情，尚難認
    其符合刑法第62條前段之規定得減輕其刑，併此敘明。
  ㈢爰審酌被告前經觀察、勒戒程序後，未能戒絕毒品，再犯施
    用第二級毒品犯行2次，顯見其自制力不足，無法擺脫毒品
    之控制，實應藉由刑罰之執行，以收教化之功能。惟念其犯
    後於警、偵、審訊始終坦承犯行，犯後態度尚可，且參以被
    告所犯施用毒品犯行係戕害自身行為，對於社會治安尚未造
    成其他重大損害，兼衡被告自陳學歷為二專畢業，入監前從
    事鐵器研磨技工，月收入約新臺幣3萬元，未婚，無小孩等
    智識、家庭及經濟狀況（本院卷第43頁）等個人責任基礎，
    暨其犯罪之動機、目的、手段等一切情狀，分別量處如主文
    所示之刑，均諭知如易科罰金之折算標準。並依刑法第51條
    數罪併罰所採限制加重原則及多數犯罪責任遞減原則，定其
    應執行之刑及如易科罰金之折算標準。
四、沒收之說明
  ㈠扣案如附表編號1至3所示之物，經送驗結果，均檢出含有第
    二級毒品甲基安非他命成分，有高雄市立凱旋醫院濫用藥物
    成品檢驗鑑定書1份在卷可參（偵一卷第53頁），應依毒品
    危害防制條例第18條第1項前段規定，不問屬於犯人與否，
    均予以宣告沒收銷燬之。另毒品之外包裝，因與毒品難以析
    離，應視同毒品，亦一併宣告沒收銷毀之。至鑑驗耗損部分
    ，因已滅失，爰不予宣告沒收銷燬之。
  ㈡扣案如附表編號4之玻璃球吸食器（含分裝杓1支），係被告
    所有供其犯施用第二級毒品犯行所用之物，業據被告供承在
    卷（見警一卷第5頁），爰依刑法第38條第2項前段規定，宣
    告沒收。又依刑法第40條之2第1項規定，上開宣告多數沒收
    （如附表編號1至4），併執行之。
  ㈢至扣案如附表編號5所示FM2（共4錠），經員警初步檢驗後
    ，呈現第三級毒品FM2陽性反應，有毒品初步檢驗報告單1紙
    在卷可參（警一卷第41頁）成分，惟純質淨重未達5公克以
    上，尚不構成毒品危害防制條例第11條第5項之犯行，且查
    無證據足認與被告本件施用第二級毒品犯行有關，為此，應
    依毒品危害防制條例施行細則第11條之1規定，交由查獲機
    關予以沒入銷燬，爰不予宣告沒收，附此敘明。
據上論斷，應依刑事訴訟法第273條之1第1項、第299條第1項前
段，毒品危害防制條例第10條第2項、第18條第1項前段，刑法第
11條、第51條第5款、第41條第1項前段、第38條第2項前段、第
40條之2第1項，判決如主文。
本案經檢察官甲○○提起公訴，檢察官呂乾坤到庭執行職務。
中    華    民    國  110    年    10     月    27    日
                  刑事第五庭    法  官  李昆南
以上正本證明與原本無異。
如不服本判決應於收受送達後20日內向本院提出上訴書狀，並應
敘述具體理由；如未敘述上訴理由者，應於上訴期間屆滿後20日
內向本院補提理由書（均須按他造當事人之人數附繕本）「切勿
逕送上級法院」。
因疫情而遲誤不變期間，得向法院聲請回復原狀。
中    華    民    國  110    年    10     月    27    日
                                書記官  鄭仕暘
附錄本判決論罪科刑法條：
毒品危害防制條例第10條
施用第一級毒品者，處6月以上5年以下有期徒刑。
施用第二級毒品者，處3年以下有期徒刑。
附表：
┌──┬───────┬──┬──────────────┐
│編號│物品名稱      │數量│備註                        │
├──┼───────┼──┼──────────────┤
│ 1  │第二級毒品甲基│1包 │含包裝袋，檢驗前總淨重1.480 │
│    │安非他命      │    │公克，檢驗後淨重1.470公克。 │
├──┼───────┼──┼──────────────┤
│ 2  │第二級毒品甲基│1包 │含包裝袋，檢驗前總淨重0.974 │
│    │安非他命      │    │公克，檢驗後淨重0.960公克。 │
├──┼───────┼──┼──────────────┤
│ 3  │第二級毒品甲基│1包 │含包裝袋，檢驗前總淨重0.201 │
│    │安非他命      │    │公克，檢驗後淨重0.190公克。 │
├──┼───────┼──┼──────────────┤
│ 4  │玻璃球吸食器  │1個 │含分裝杓1支。               │
├──┼───────┼──┼──────────────┤
│ 5  │第三級毒品FM2 │4錠 │與本案施用毒品犯行無關。    │
└──┴───────┴──┴──────────────┘